臺灣高雄地方法院民事裁定
111年度雄補字第262號
原      告  中華開發資產管理股份有限公司

法定代理人  林德雲  



被  代位人  黃承志  
            黃瑞雲  
被      告  黃瑞月  
上列當事人間代位分割共有物事件，本院裁定如下：
    主  文
本件移送臺灣高雄少年及家事法院。
    理  由
一、按訴訟之全部或一部，法院認為無管轄權者，依原告聲請或
    依職權以裁定移送其管轄法院；又除別有規定外，前開規定
    於非訟事件準用之，民事訴訟法第28條第1 項、非訟事件法
    第5 條，分別定有明文。次按，家事事件法所定家事事件由
    少年及家事法院處理之；家事事件之管轄，除本法別有規定
    外，準用非訟事件法有關管轄之規定；非訟事件法未規定者
    ，準用民事訴訟法有關管轄之規定，家事事件法第2 條前段
    、第5 條，規定甚明。末按因繼承回復、遺產分割、特留分
    、遺贈、確認遺囑真偽或繼承人間因繼承關係所生請求事件
    ，得由下列法院管轄：一、繼承開始時被繼承人住所地之法
    院；被繼承人於國內無住所者，其在國內居所地之法院。二
    、主要遺產所在地之法院，家事事件法第70條，亦有規定。
    而代位分割遺產訴訟，所涉者同屬繼承人間之訴訟，被告並
    得以對於被代位人之一切抗辯對抗代位人，故其本質仍與丙
    類事件相當（臺灣高等法院暨所屬法院106 年法律座談會民
    事類提案第30號審查意見）。
二、經查，原告起訴請求被代位人甲○○、丙○○與被告乙○○公同共
    同如附表所示之不動產（下稱系爭不動產），應按各公同共
    有人之應有部分比例予以分割，而系爭不動產為被代為人及
    被告所繼承登記而公同共有乙節，有系爭不動產建物謄本在
    卷可稽，是本件原告起訴請求代位分割系爭不動產，實係請
    求代位分割被代位人及被告繼承所得之遺產。從而，本院審
    酌原告即債權人所主張之代位權，係屬當事人適格要件，並
    非訴訟標的，其主張之訴訟標的仍應為其所代位之債務人與
    共同被告等共同繼承人間請求分割遺產之權利，核其係屬家
    事事件法第3 條第3 項第6 款所規定之丙類事件之「遺產分
    割」事件之家事事件，且分割遺產訴訟係以被繼承人之繼承
    人定各該繼承人之應繼分比例，及調查各該被繼承人之全部
    遺產狀況後，確定被繼承人之遺產應如何分配為主要爭點，
    核與分割共有物性質上為處分行為，普通法院受理裁判分割
    共有物訴訟，其審理重點係在尋求對物之共有人適當、公允
    之方法，依原物分配、變價分配，或以原物之一部分配予各
    共有人，他部分變賣以價金分配於各共有人，俾解消物之共
    有狀態，使其分歸各共有人單獨所有者，顯然有別，揆諸前
    引規定及說明，自屬家事事件法所稱丙類事件，應專屬遺產
    所在高雄地區所設之臺灣高雄少年及家事法院管轄。從而，
    本件訴訟應由臺灣高雄少年及家事法院管轄，原告逕向無管
    轄權之本院提起訴訟，顯有違誤，依民事訴訟法第28條第1 
    項規定，本院應依職權將本件移送於該管轄法院。
三、依家事事件法第2 條前段、第51條、民事訴訟法第28條第1
    項，裁定如主文。
中　　華　　民　　國　　111 　年　　3 　　月　　31　　日
                  高雄簡易庭    法  官  陳安信
以上正本係照原本作成。
如對本裁定抗告須於裁定送達後10日內向本院提出抗告狀，並繳
納裁判費新台幣1,000元。　　　　　　　　　
中　　華　　民　　國　　111 　年　　3 　　月　　31　　日
                                書記官  蔡妮君
附表：
編號 建號 基地座落 建物門牌 建築式樣主要建築材料及房屋層數 建物面積(平方公尺) 權利範圍 備考 1 358 高雄市○○區○○段000○00000○000○00000地號 高雄市○○區○○街000號1底層之1 層樓鋼筋 混凝土造 地下一層 464.08 公同共有1分之1 共有部分同區段359建號、1546.5平方公尺，權利範圍10000分之472 2 360 高雄市○○區○○段000○00000○000○00000地號 高雄市○○區○○街000號2底層 層樓鋼筋 混凝土造 地下一層 527.71 公同共有1分之1 共有部分同區段359建號、1546.5平方公尺，權利範圍10000分之538